【裁判字號】    99,訴,2943
【裁判日期】    991109
【裁判案由】    毒品危害防制條例
【裁判全文】
臺灣板橋地方法院刑事判決              99年度訴字第2943號
公  訴  人  臺灣板橋地方法院檢察署檢察官
被      告  甲○○
上列被告因違反毒品危害防制條例案件，經檢察官提起公訴（99
年度毒偵字第5072號）及移送併辦審理（臺灣板橋地方法院檢察
署99年度毒偵字第6770號），被告於準備程序中就被訴事實為有
罪之陳述，本院合議庭裁定由受命法官獨任行簡式審判程序，茲
判決如下：
    主  文
甲○○施用第一級毒品，累犯，處有期徒刑柒月；扣案之第一級
毒品海洛因（驗餘淨重零點零壹公克）、海洛因殘渣袋貳個沒
收銷燬；上開海洛因之外包裝袋壹個、注射針筒及分食勺管各壹
支均沒收。又施用第二級毒品，累犯，處有期徒刑月；扣案之
甲基安非他命殘渣袋壹個沒收銷燬；吸食器壹組沒收。應執行有
期徒刑捌月；扣案之第一級毒品海洛因（驗餘淨重零點零壹公
公克）、海洛因殘渣袋貳個及甲基安非他命殘渣袋壹個均沒收銷
燬；上開海洛因之外包裝袋壹個、注射針筒及分食勺管各壹支、
吸食器壹組均沒收。
    事  實
一、甲○○前於民國97年間，因施用毒品違反毒品危害防制條例
    案件，經本院以97年度毒聲字第2000號裁定送勒戒處所執行
    觀察、勒戒後，認有繼續施用毒品傾向，復經本院以97年度
    毒聲字第2431號裁定令入戒治處所施以強制戒治，於98年8
    月3 日停止戒治處分釋放出所，並由臺灣板橋地方法院檢察
    署檢察官以98年度戒毒偵字第597 號為不起訴處分確定在案
    。另因搶奪案件，經本院以92年度訴字第2335號判處有期徒
    刑1 年4 月，於94年7 月14日因縮短刑期假釋出監，於94年
    9 月23日假釋期滿，未經撤銷假釋，其未執行之刑，以已執
    行論（於本件構成累犯）。
二、詎甲○○猶未戒除毒癮，明知海洛因及甲基安非他命分別為
    毒品危害防制條例所列管之第一、二級毒品，依法不得持有
    及施用，竟於前開強制戒治執行完畢釋放後5 年內，基於施
    用第二級毒品之犯意，於99年6 月8 日某時許，在其臺北縣
    永和市○○路之友人住處，以將甲基安非他命置於玻璃球上
    用火燒烤吸聞所生煙霧之方式，施用甲基安非他命1 次。另
    基於施用第一級毒品之犯意，於99年6 月11日凌晨0 時許，
    在其臺北縣新莊市○○街54之1 號2 樓居所，以將海洛因摻
    水置入針筒施打靜脈之方式，施用海洛因1 次。嗣於99年6
    月11日凌晨1 時許，經臺北縣政府警察局中和第一分局警員
    盤查甲○○，得知其為列管人口，經其同意至警局採驗尿液
    ；另於同日上午10時35分許，經臺北市政府警察局信義分局
    警員持本院核發之搜索票至其上開居所執行搜索，亦經其同
    意採驗尿液，先後二次尿液送驗結果均呈嗎啡及甲基安非他
    命陽性反應，始悉上情。臺北市政府警察局信義分局搜索後
    ，並扣得第一級毒品海洛因1 包（驗餘淨重0.013 公克）、
    海洛因殘渣袋2 個、注射針筒1 支、海洛因分食勺管1 支、
    甲基安非他命殘渣袋1 個、甲基安非他命吸食器1 組、第三
    級毒品氟硝西泮（俗稱FM2 ）4 顆，等物。
三、案經臺北市政府警察局信義分局移送臺灣板橋地方法院檢察
    署檢察官偵查起訴暨臺北縣政府警察局中和第一分局移送同
    署檢察官併案審理。
    理  由
一、本案被告甲○○所犯係死刑、無期徒刑、最輕本刑為3 年以
    上有期徒刑以外之罪，其於準備程序中就被訴事實為有罪之
    陳述，經本院告知簡式審判程序之旨，並聽取公訴人、被告
    之意見後，經合議庭裁定由受命法官獨任進行簡式審判程序
    審理，合先敘明。
二、上揭犯罪事實，業據被告於警詢、偵查中及本院審理時均坦
    承不諱，並有扣案之毒品海洛因1 包（驗餘淨重0.013 公克
    ）、海洛因殘渣袋2 個、注射針筒1 支、海洛因分食勺管1
    支、甲基安非他命殘渣袋1 個、甲基安非他命吸食器1 組及
    查獲現場暨扣案物照片共11張可資佐證，而其於99年6 月11
    日1 時許及同日下午1 時許為警採集之尿液，經送驗結果，
    均呈嗎啡及甲基安非他命陽性反應等情，分別有台灣檢驗科
    技股份有限公司99年7 月14日及台灣尖端先進生技醫藥股份
    有限公司99年6 月25日出具之濫用藥物檢驗報告各1 份、臺
    北縣政府警察局中和第一分局毒品案犯罪嫌犯人姓名及代碼
    對照表、臺北市政府警察局偵辦毒品案件尿液檢體委驗單各
    1 紙在卷可稽，足以佐證被告自白與事實相符，堪以採信。
三、而按觀察、勒戒或強制戒治執行完畢釋放後，5 年內再犯第
    10條之罪者，檢察官應依法追訴，毒品危害防制條例第23條
    第2 項定有明文。經查，被告前於97年間因施用毒品違反毒
    品危害防制條例案件，而有上開觀察、勒戒及強制戒治之執
    行紀錄，並於98年8 月3 日釋放出所等情，有臺灣高等法院
    被告前案紀錄表1 份在卷可參，是被告於上開觀察、勒戒及
    強制戒治執行完畢釋放後，5 年內再犯本案施用第一、二級
    毒品罪行，依前開法條之規定，自應依法追訴。本件事證明
    確，被告犯行洵堪認定，應予依法論科。
四、再按海洛因、甲基安非他命分別為毒品危害防制條例第2 條
    第2 項第1 款、第2 款所定之第一級、第二級毒品，依法不
    得持有及施用。核被告所為，係犯毒品危害防制條例第10條
    第1 項之施用第一級毒品罪及同條第2 項之施用第二級毒品
    罪。其持有海洛因、甲基安非他命之低度行為，分別為施用
    之高度行為所吸收，均不另論罪。被告所犯上開二罪間，犯
    意各別，行為互殊，應予分論併罰。又被告曾有如犯罪事實
    欄所示之有期徒刑執行完畢紀錄，此有上開前案紀錄表在卷
    可按，其於有期徒刑執行完畢後5 年內，故意再犯本件施用
    第一、二級毒品有期徒刑以上之罪，均為累犯，應各依刑法
    第47條第1 項之規定加重其刑。爰審酌被告前已因強制戒治
    期滿而受不起訴處分，已受毒品危害防制條例對施用毒品者
    之寬典，竟仍再次施用，顯見並無悔意，其施用毒品不惟戕
    害自身健康，對社會風氣亦足生重大影響；另兼衡其智識程
    度為國中肄業（見警詢筆錄）、犯罪動機、目的、手段、所
    犯尚未危及他人，且於偵查中、本院審理時均坦承犯行，犯
    罪後態度尚佳、本次犯行為強制戒治後首次施用而遭查獲等
    一切情狀，分別量處如主文所示之刑，並定應執行之刑，以
    資懲儆。
五、扣案之白色粉末1 包（驗餘淨重0.013 公克），經送驗結果
    ，檢出第一級毒品海洛因成分，有交通部民用航空局航空醫
    務中心99年6 月30日出具之航藥鑑字第0994330 號毒品鑑定
    書1 紙在卷可稽，與無法析離微量第一級毒品海洛因之殘渣
    袋2 個及第二級毒品甲基安非他命之殘渣袋1 個，均為查獲
    之毒品，皆應依毒品危害防制條例第18條第1 項前段之規定
    宣告沒收銷燬。又上開海洛因之外包裝袋1 個、注射針筒1
    支、分食勺管1 支；甲基安非他命吸食器1 組等物，則為被
    告所有，分別供其供犯施用第一、二級毒品所用之物，亦經
    被告於審理時陳明在卷（見本院卷第30頁），應併依刑法第
    38條第1 項第2 款之規定為沒收之諭知。至毒品危害防制條
    例第18條第1 項後段應沒入銷燬之毒品，專指查獲施用或持
    有之第三級毒品，而應依行政程序沒入銷燬而言，故本件查
    獲之第三級毒品氟硝西泮（俗稱FM2 ）4 顆，應由查獲機關
    依毒品危害防制條例施行細則第11條之1 規定逕行沒入銷燬
    之，併予指明。
六、至臺灣板橋地方法院檢察署檢察官以99年度毒偵字第6770號
    移送併辦部分，與本件99年度毒偵字第5072號之犯罪事實均
    屬相同，兩者屬事實上同一案件，本院自得併予審理，附此
    敘明。
據上論斷，應依刑事訴訟法第273 條之1 第1 項、第299 條第1
項前段，毒品危害防制條例第10條第1 項、第2 項、第18條第1
項前段，刑法第11條、第47條第1 項、第51條第5 款、第38條第
1 項第2 款，判決如主文。
本案經檢察官蘇逸修到庭執行職務。
中    華    民    國    99    年    11    月     9    日
                  刑事第二庭  法  官  曹惠玲
上列正本證明與原本無異。
如不服本判決，應於判決送達後10日內敘明上訴理由，向本院提
出上訴狀 (應附繕本) ，上訴於臺灣高等法院。其未敘述上訴理
由者，應於上訴期間屆滿後20日內向本院補提理由書「切勿逕送
上級法院」。
                              書記官  蕭佩宜
中    華    民    國    99    年    11    月    9     日
附錄本案論罪科刑法條全文：
毒品危害防制條例第10條
施用第一級毒品者，處6 月以上5 年以下有期徒刑。
施用第二級毒品者，處3 年以下有期徒刑。

司法院資訊處製作；財團法人民間司法改革基金會備份。
